臺灣臺北地方法院刑事判決　　　　　　　94年度訴字第1160號
公　訴　人　臺灣臺北地方法院檢察署檢察官
被　　　告　甲○○
上列被告因毒品危害防制條例案件，經檢察官提起公訴（94年度
毒偵字第1792號），嗣被告就被訴事實為有罪之陳述，本院合議
後裁定以簡式審判程序審理，茲判決如下：
    主  文
甲○○連續施用第一級毒品，處有期徒刑陸月，如易科罰金，以
佰元元折算壹日。
    事  實
一、甲○○曾於民國八十七年間因違反毒品危害防治條例案件，
    經臺灣板橋地方法院以八十七年度訴字第二二三號裁定至勒
    戒處所觀察、勒戒後，認為有繼續施用毒品傾向，再由上開
    法院裁定送戒治處所強制戒治，嗣經裁定停止強制戒治及撤
    銷停止強制戒治，入所繼續執行其戒治處分後，始於八十九
    年六月二十一日執行完畢，並於翌日釋放出所，由臺灣板橋
    地方法院以八十九年簡字第九九號判決諭知甲○○免刑確定
    。詎甲○○猶不思悔改，竟於前開強制戒治執行完畢後五年
    內之九十四年二月中旬某日起，至同年三月八日止，基於施
    用第一級毒品海洛因之概括犯意，在臺北縣新店市○○街十
    八巷三十四號工地及其臺北市○○區○○路十六巷二十八號
    三樓住所等地點，以每二日施用一次之頻率，利用將海洛因
    溶解後加入注射針筒施打體內之方式，連續施用第一級毒品
    海洛因。嗣於九十四年三月十日二十一時許，甲○○在其施
    用毒品之犯罪尚未被有偵查權之機關或公務員發覺前，即自
    行到臺北縣警察局三重分局大有派出所對警員自首表明其施
    用毒品犯行，願接受法院裁判之意思，並配合警方採取尿液
    送驗，經鑑定人判定其尿液呈鴉片類嗎啡（海洛因水解反應
    ）陽性反應，因而查獲上情。
二、案經臺北縣警察局三重分局移送臺灣板橋地方法院檢察署檢
    察官呈由臺灣高等法院檢察署令轉臺灣臺北地方法院檢察署
    檢察官偵查起訴。
    理  由
一、上述事實，已據被告甲○○坦白承認，又其於九十四年三月
    十日自首後於警察局所採集之尿液經送檢驗結果，確呈嗎啡
    陽性反應之事實，有臺灣檢驗科技股份有限公司九十四年三
    月三十日編號ＣＺ000000000號濫用藥物尿液檢驗
    報告一紙可稽，此為鑑定機關本於專業知識及以精密儀器測
    試後所得之結論，自可憑信，故被告自白施用海洛因應與事
    實相符，而堪採信。又被告曾因施用毒品案件，經臺灣板橋
    地方法院以八十七年度訴字第二二三號裁定至勒戒處所觀察
    、勒戒後，認為有繼續施用毒品傾向，再由上開法院裁定送
    戒治處所強制戒治，嗣經裁定停止強制戒治及撤銷停止強制
    戒治，入所繼續執行其戒治處分後，始於八十九年六月二十
    一日執行完畢，並於翌日釋放出所，由臺灣板橋地方法院以
    八十九年簡字第九九號判決諭知甲○○免刑確定等情，有臺
    灣高等法院被告全國前案紀錄表一份附卷足憑，故本案事證
    明確，被告於前開強制戒治完畢後五年內，再次施用海洛因
    之犯行，堪以認定。
二、查海洛因係毒品危害防制條例第二條第二項第一款所定之第
    一級毒品，不得非法持有、施用。故核被告施用海洛因之行
    為，係犯毒品危害防制條例第十條第一項施用第一級毒品罪
    。而其於施用海洛因前及同時之持有海洛因犯行，為其施用
    之高度行為所吸收，不另論罪。又被告先後多次施用海洛因
    之行為，時間緊接，手法相同，所犯係犯罪構成要件同之罪
    名，顯係基於概括之犯意而反覆為之，應依連續犯規定，論
    以一罪，並加重其刑。起訴書雖記載被告係自八十九年六月
    二十二日起即開始連續施用第一級毒品海洛因，惟並未就被
    告確於八十九年六月二十二日起至九十四年二月中旬某日前
    為止期間有施用海洛因之行為提出任何證據，檢察官並已於
    本院審理時當庭敘明被告施用海洛因之始點應為九十四年二
    月中旬某日，並更正起訴書此部分之記載（見本院審判筆錄
    ），是本院尚無須就起訴書所載九十四年二月中旬某日前之
    施用毒品犯行作不另為無罪之諭知，併予敘明。另被告於九
    十四年三月十日在犯罪未被有偵查權之機關或公務員發覺前
    ，即先行對臺北縣警察局三重分局大有派出所警員自首表明
    其施用前開毒品犯行，願接受法院裁判等情，有卷附被告於
    九十四年三月十日於上開派出所接受詢問時製作之筆錄一份
    可稽，爰依刑法第六十二條前段自首之規定減輕其刑。被告
    同時有加重及減輕刑之事由，應先加後減之。爰審酌被告曾
    因施用毒品經觀察、勒戒及強制戒治後，仍未能戒斷其施用
    毒品之惡習，足見其陷溺已深，惟因施用毒品均僅係戕害其
    自己身心並無加害他人，犯罪後坦承犯行、態度尚稱良好等
    一切情狀，量處如主文所示之刑，並諭知易科罰金之折算標
    準。
據上論斷，應依刑事訴訟法第二百七十三條之一第一項、第二百
九十九條第一項前段，毒品危害防制條例第十條第一項，刑法第
十一條前段、第五十六條、第六十二條前段、第四十一條第一項
前段，罰金罰鍰提高標準條例第二條，判決如主文。
本案經檢察官蕭惠菁到庭執行職務。
中　　華　　民　　國　　94　　年　　11　　月　　24　　日
                  刑事第十庭    法  官  林柏泓
如不服本判決，應於判決送達後十日內，向本院提出上訴狀。
以上正本證明與原本無異。
　　　　　　　　　　　　　　　　書記官　柯貞如
中　　華　　民　　國　　94　　年　　11　　月　　24　　日
附錄法條：
毒品危害防制條例第10條
施用第一級毒品者，處 6 月以上 5 年以下有期徒刑。
施用第二級毒品者，處 3 年以下有期徒刑。
